【裁判字號】    99,審訴,1364
【裁判日期】    990730
【裁判案由】    毒品危害防制條例
【裁判全文】
臺灣桃園地方法院宣示判決筆錄        99年度審訴字第1364號
公  訴  人  臺灣桃園地方法院檢察署檢察官
被      告  甲○○
指定辯護人  本院公設辯護人彭詩雯
上列被告因違反毒品危害防制條例案件（起訴案號：99年度毒偵
字第1935號），於中華民國99年7 月30日下午5 時許，在本院第
十四法庭宣示判決，出席職員如下：
          法  官  鍾雅蘭
          書記官  陳恩如
法官起立朗讀判決主文、犯罪事實要旨、處罰條文，及告以上訴
限制、期間並提出上訴狀之法院，且諭知記載其內容：
一、主  文：
    甲○○施用第一級毒品，累犯，處有期徒刑壹年壹月，扣案
    之第一級毒品海洛因壹包含袋（驗餘毛重零點貳肆壹公克
    ）沒收銷燬之；又施用第二級毒品，累犯，處有期徒刑柒月
    。應執行有期徒刑壹年伍月，扣案之第一級毒品海洛因壹包
    含袋（驗餘毛重零點貳肆壹公克）沒收銷燬之。
二、犯罪事實要旨：
    甲○○前於民國87年間因施用第二級毒品案件，經本院以87
    年度毒聲字第841 號裁定送觀察、勒戒後，因認無繼續施用
    毒品傾向，於87年7 月28日執行完畢釋放出所，並經臺灣桃
    園地方法院檢察署檢察官以87年度偵字第10284 號為不起訴
    處分確定；又於前開觀察、勒戒執行完畢後5 年內之87年間
    因施用毒品案件，經本院以87年度毒聲字第2251號裁定送觀
    察、勒戒後，因認有繼續施用毒品傾向，再經本院以87年度
    毒聲字第2681號裁定令入戒治處所施以強制戒治，嗣經本院
    以88年度毒聲字第1479號裁定停止戒治併付保護管束出所，
    迄88年11月6 日保護管束期滿未經撤銷停止戒治，視為強制
    戒治執行完畢，並經臺灣桃園地方法院檢察署檢察官以88年
    度戒偵字第241 號為不起訴處分確定。(一)復於90年間，因連
    續施用第一、二級毒品案件，經本院以90年度毒聲字第2577
    號裁定令入戒治處所施以強制戒治，嗣經本院以91年度毒聲
    字第313 號裁定停止戒治併付保護管束出所，迄91年6 月12
    日保護管束期滿未經撤銷停止戒治，視為強制戒治執行完畢
    ，該次犯行並經本院以90年度訴字第1212號判決各判處有期
    徒刑10月、7 月，應執行有期徒刑1 年3 月確定；(二)再於91
    年間因施用第一、二級毒品案件，經臺灣苗栗地方法院（下
    稱同院）以91年度毒聲字第974 號裁定令入戒治處所施以強
    制戒治，嗣因毒品危害防制條例修正，而於93年1 月9 日報
    結出所，該次犯行並經同院以91年度訴字第425 號判決各判
    處有期徒刑1 年、7 月，應執行有期徒刑1 年5 月確定；(三)
    另於91年間因違反槍砲彈藥刀械管制條例案件，經同院以93
    年度訴字第18號判決判處有期徒刑1 年2 月、併科罰金新臺
    幣4 萬元確定；上開(二)(三)之3 罪刑徒刑部分嗣經同院以93年
    度聲字第290 號裁定合併定應執行刑為有期徒刑2 年7 月確
    定，並與上開應執行刑有期徒刑1 年3 月接續執行，於94年
    11 月25 日假釋併付保護管束出監，假釋嗣遭撤銷，尚餘殘
    刑有期徒刑1 年5 月又21日。上開(一)(二)(三)罪刑嗣經同院於96
    年11月22日以96年度聲減字第1770號裁定各減刑二分之一，
    並分別定應執行刑為有期徒刑6 月又15日、1 年2 月又15日
    ，因減刑後已無殘刑須執行，而於97年2 月29日經檢察官簽
    結。(四)復於95年間因施用第一級毒品案件經本院以96年度訴
    字第332 號判決各判處有期徒刑10月、11月，應執行有期徒
    刑1 年6 月確定，嗣經本院以96年度聲減字第9966號裁定各
    減刑二分之一，並定應執行有期徒刑9 月確定；(五)又於96年
    間因詐欺案件，經臺灣彰化地方法院以97年度簡字第298 號
    判決判處有期徒刑3 月確定，上開(四)(五)之3 罪刑並經臺灣彰
    化地方法院以98年度聲字第485 號裁定合併定應執行有期徒
    刑11月確定，於98年10月22日期滿執行完畢。（於本案均構
    成累犯）。詎猶不知悔改，復基於施用第一級毒品海洛因之
    犯意，於99年4 月12日上午10時許，在桃園縣觀音鄉某友人
    住處內，以針筒注射方式施用海洛因1 次；另基於施用第二
    級毒品甲基安非他命（起訴書均稱安非他命，本院應予更正
    ）之犯意，於同（12）日晚間某時，在桃園縣某不詳地點，
    以吸食器燒烤方式施用甲基安非他命1 次。嗣於99年4 月13
    日凌晨1 時20分許，因另案通緝，在桃園縣大園鄉○○村○
    ○○路2 號前為警盤查查獲，並扣得其所有施用剩餘之海洛
    因1 包含袋（驗餘毛重0.2413公克）。
三、處罰條文：
    毒品危害防制條例第10條第1 項、第2 項、第18條第1 項前
    段，刑法第11條、第47條第1 項、第51條第5 款。
四、協商判決除有刑事訴訟法第455 條之4 第1 項第1 款於本訊
    問程序終結前，被告撤銷協商合意或檢察官撤回協商聲請者
    ；第2 款被告協商之意思非出於自由意志者；第4 款被告所
    犯之罪非第455 條之2 第1 項所定得以協商判決者；第6 款
    被告有其他較重之裁判上一罪之犯罪事實者；第7 款法院認
    應諭知免刑或免訴、不受理者情形之一，及違反同條第2 項
    「法院應於協商合意範圍內為判決；法院為協商判決所科之
    刑，以宣告緩刑或2 年以下有期徒刑、拘役或罰金為限」之
    規定者外，不得上訴。
五、如有前述例外得上訴之情形，又不服本件判決，得自收受判
    決送達後10日內，向本院提出上訴書狀，上訴於第二審法院
    。
中    華    民    國    99    年    7     月    30    日
                        刑事庭  法  官  鍾雅蘭
                                書記官  陳恩如
以上正本證明與原本無異。
                                書記官  陳恩如
中    華    民    國    99    年    7     月    30    日
附錄本案論罪科刑依據之法條：
毒品危害防制條例第10條
施用第一級毒品者，處6 月以上5 年以下有期徒刑。
施用第二級毒品者，處3 年以下有期徒刑。

司法院資訊處製作；財團法人民間司法改革基金會備份。
